臺灣高等法院高雄分院刑事判決　　　　　九十一年度上訴字第八六七號
　　上　訴　人
　　即　被　告　甲○○
　　指定辯護人　本院公設辯護人
右上訴人因違反毒品危害防制條例案件，不服臺灣高雄地方法院九十年度訴字第一九
九七號中華民國九十一年四月十二日第一審判決（起訴案號：臺灣高雄地方法院檢察
署八十九年度偵字第二一八號），提起上訴，本院判決如左：
      主      文
原判決撤銷。
甲○○連續販賣第二級毒品，處有期徒刑柒年。
扣案之安非他命貳包（驗後毛重壹點壹公克）沒收銷燬之；販賣毒品所得財物新台幣
佰元沒收之，如全部或一部不能沒收時，以其財產抵償之。
      事      實
一、甲○○明知安非他命係屬毒品危害防制條例第二條第一項第二款之第二級毒品，
    不得販賣，竟基於販賣牟利之概括犯意，先後於民國（下同）八十九年八月十日
    及同年月十一日，夥同無販賣犯意之少年陳慧娟（七十一年九月十八日生，前揭
    二次轉讓第二級毒品非行，業經台灣高雄少年法院於九十年三月二十日以八十九
    年度少護字第一九四九號裁定交付保護管束）共同攜帶他人贈送予甲○○之第二
    級毒品安非他命前往林清香位於高雄市○○○路二六一巷十六弄二十四號四樓之
    住處，分別以一小包新台幣（下同）三百元及五百元之價格販賣予林清香二次（
    五百元部分未當場交付貨款，事後甲○○表示不必付款而未交付）。嗣於同年月
    十七日下午四時許，因林清香施用毒品案為警查獲，適甲○○打電話詢問林清香
    是否欲再買毒品，經林清香佯稱欲再購買安非他命五百元，雙方並約定於同日晚
    間九時十分許，在高雄縣橋頭鄉○○路與仁愛巷口交付安非他命，甲○○及少年
    陳慧娟（亦無販賣犯意）依約於上開時地欲前往交易時，為警當場查獲，並在甲
    ○○褲子右口袋內扣得他人贈送欲販賣之安非他命二包（驗後毛重一．一公克）
    ，致販賣未得逞。（少年陳慧娟販賣毒品非行，另經臺灣高雄少年法院以八十九
    年度少護字第一九四九號裁定於理由內明並不構成販賣非行，不另為保護管束
    之諭知）。
二、案經高雄市政府警察局三民第二分局移送臺灣高雄地方法院檢察署檢察官偵查起
    訴。
      理      由
一、訊據被告甲○○矢口否認有何販賣安非他命犯行，辯稱：前二次都是伊與陳慧娟
    攜帶安非他命到林清香住處一起施用，並未向林清香收錢，最後一次亦是與陳慧
    娟及林清香相約要去林住處一起施用，約在上開地點會合，並非欲販賣，又伊三
    次之安非他命都是伊鄰居免費送伊施用的云云。
二、惟查右開事實，業據證人林清香於警訊時證稱，我總共向被告購買安非他命三次
    ，第一次是八十九年八月十日、第二次是隔日即十一日，這二次是被告與陳慧娟
    二人一起拿來我家給我，第一次買三百元、第二次買五百元，一次是被告用衛生
    紙包著拿給我，一次是陳慧娟藏在內衣到我家才拿給我，最後一次是警方到我家
    搜索時，剛好被告打電話給我問我要不要安非他命，後來我就向她表示要買五百
    元，她要我自己去他與陳慧娟位於高雄縣橋頭鄉○○路與仁愛巷口等，我就帶同
    警察去現場並當場將他們查獲。」等情綦詳，其在臺灣高雄少年法院八十九年度
    少調字第一七二七號少年陳慧娟涉犯毒品危害防制條例案件八十九年九月二十七
    日調查時到庭亦證稱，安非他命是向甲○○買的，警訊筆錄所指有八月十日（應
    係十一日之誤）是我向甲○○買安非他命五百元，打黃的手機，黃和陳送到我家
    ，但過了一星期後，甲○○說不用拿錢等語，有筆錄在卷可憑，雖警訊筆錄缺乏
    錄音帶以供核對警訊筆錄之內容，但既經其在上開少年法院調查中到庭證述無訛
    ，應仍堪採信，自得援引為判決之基礎。再參以證人吳淑芬於警訊中證稱，林清
    香向綽號「二齒」之女子所購得（指安非他命）回來與我一起施用的，在原審中
    證稱，林清香是向綽號「二齒」之人購買安非他命，庭上的被告就是綽號「二齒
    」之女子，我吸食的安非他命是林清香提供給我吸食的，我沒有向被告買過安非
    他命，其於臺灣高雄少年法院上揭案件於八十九年九月二十七日調查中亦到庭證
    稱：是林清香向他們（指甲○○及陳慧娟）買了之後，林清香免費給我的，亦有
    各該筆錄可按，至吳淑芬在原審九十年十二月十二日訊問中改稱，我沒有看到他
    二人有金錢交易，我也只是聽林清香說毒品是向甲○○買的云云，似屬傳聞，但
    與其上開所證不符，自難為被告有利之認定。
三、此外，復有被告甲○○欲出售與林清香之安非他命二包扣案可資佐證，而上開安
    非他命二包（驗後毛重一．一公克）亦經高雄醫學大學附設中和紀念醫院檢驗屬
    實，有該院九十年九月十一日編號九００九－三號檢驗報告單一紙在卷可稽（原
    審卷第三十頁），又被告之安非他命，係他人免費贈送，已據其供明，其予以有
    償出售他人，自有圖利，是被告所辯，係卸責之詞，無可採信，其犯行堪以認定
    。
四、查安非他命係毒品危害防制條例第二條所稱之第二級毒品。被告於八十九年八月
    十七日晚間九時十分許為警查獲時，雖因林清香佯稱欲購買安非他命，並無實際
    購買之真意，但被告既有販毒之故意，且依約攜帶毒品前往，即已著手實施販毒
    之行為，惟林清香虛與被告買賣毒品，意在協助警察辦案，以求人贓俱獲，且警
    察既已埋伏在側，伺機逮捕，事實上其二人不能真正完成買賣毒品之行為，故被
    告此次之行為，應屬未遂（最高法院八十五年第四次刑庭會議決議意旨參照）。
    核被告所為，係犯毒品危害防制條例第四條第二項之販賣第二級毒品既遂罪及同
    條第五項、第二項之販賣第二級毒品未遂罪。又被告販賣安非他命前持有安非他
    命之低度行為，為販賣之高度行為所吸收，不另論罪。被告先後三次犯行，時間
    緊接，所犯係構成要件相同之罪名，顯係基於概括犯意反覆為之，為連續犯，應
    依刑法第五十六條之規定論以販賣第二級毒品既遂罪。
五、原審據以論罪科刑，並非無見，惟查被告第二次販賣之價錢五百元並未收取，亦
    經證人林清香證述明確，已如前述，既無所得，原判決認已得財，而一併宣告沒
    收，即有未合，被告上訴意旨仍執陳詞否認犯罪，固無理由，惟原判決既上開可
    議之處，自屬無可維持，應由本院將原判決予以撤銷改判。爰審酌被告犯罪之動
    機、目的、手段、犯罪所生危害，犯罪所得不多及犯後仍虛詞卸責等一切情狀，
    量處如主文所示之刑。查獲之安非他命二包（驗後毛重一．一公克），應依毒品
    危害防制條例第十八條第一項前段規定，予以宣告沒收並銷燬之，另被告販賣毒
    品所得財物三百元，雖未扣案，仍應依上開條例第十九條第一項規定沒收，如全
    部或一部不能吸收時，以其財產抵償之。至扣案之吸管勺子一支，與本案販賣無
    涉，故不予沒收，併予明。
據上論斷，應依刑事訴訟法第三百六十九條第一項前段、第三百六十四條、第二百九
十九條第一項前段、毒品危害防制條例第四條第二項、第十八條第一項前段、第十九
條第一項、刑法第十一條前段、第五十六條，判決如主文。
本案經檢察官陳國全到庭執行職務。
中    華    民    國     九十一     年       六       月     二十六     日
           臺灣高等法院高雄分院刑事第九庭
                                  審判長法官  張明松
                                        法官  江泰章
                                        法官  任森銓
右正本證明與原本無異。
如不服本判決應於收受本判決後十日內向本院提出上訴書狀，其未述上訴理由者，
並得於提起上訴後十日內向本院補提理由書狀（均須按他造當事人之人數附繕本)「
切勿逕送上級法院」。
                                      書記官  許信宗
中    華    民    國     九十一     年       六       月     二十八     日
附錄：本判決論罪科刑法條：
毒品危害防制條例第四條第二項：
製造、運輸、販賣第二級毒品者，處無期徒刑或七年以上有期徒刑，得併科新臺幣七
百萬元以下罰金。
                                                                        Ｋ
